臺灣雲林地方法院刑事判決
111年度易字第133號
公  訴  人  臺灣雲林地方檢察署檢察官
被      告  蘇文乾



上列被告因竊盜案件，經檢察官提起公訴（110年度偵字第4362
號），被告於準備程序進行中，就被訴事實為有罪之陳述，經告
知簡式審判程序意旨，並聽取公訴人、被告之意見後，經本院裁
定行簡式審判程序，判決如下：
    主  文
蘇文乾犯攜帶兇器竊盜未遂罪，處有期徒刑肆月，如易科罰金，
以新臺幣壹仟元折算壹日。又犯竊盜罪，處有期徒刑參月，如易
科罰金，以新臺幣壹仟元折算壹日。應執行有期徒刑陸月，如易
科罰金，以新臺幣壹仟元折算壹日。
    事  實
一、蘇文乾意圖為自己不法之所有，基於攜帶兇器竊盜之犯意，
    於民國110年4月24日下午1時30分許，搭乘由不知情之李峻
    葦(涉嫌竊盜部分，另經臺灣雲林地方檢察署〈下稱雲林地檢
    署〉檢察官為不起訴處分)駕駛之車牌號碼0000-00號自用小
    客車(下稱A車)，前往雲林縣○○鄉○○○000號晉安宮，由蘇文
    乾攜帶客觀上對人之生命、身體安全構成威脅可供兇器使用
    之扳手1支（已扣案），進入晉安宮內破壞香油錢箱之鎖頭
    ，欲竊取香油錢箱內之財物，惟上開香油錢箱另有內坎式鎖
    ，故未能開啟而未遂。嗣李峻葦於蘇文乾返車後知悉上情，
    李峻葦遂通報警方，而查悉上情。
二、蘇文乾意圖為自己不法之所有，基於竊盜之犯意，於110年4
    月24日下午2時許，搭乘由不知情之李峻葦駕駛之A車，前往
    吳建發位於雲林縣○○鄉○○村○○○0號住處前，見吳建發將蒜頭
    1袋(22.5臺斤，價值新臺幣〈下同〉1,200元，業已發還)放置
    於上址住處外空地曝曬，竟指示李峻葦停車後，由蘇文乾徒
    手竊取上開蒜頭1袋得手，於同日稍後，搭乘李峻葦駕駛A車
    前往四湖鄉某檳榔攤，以800元之價格出售予不知情之蕭瓊
    華，而得款800元（業已發還）。嗣李峻葦通報警方，而查
    悉上情。
三、案經雲林縣警察局臺西分局報告雲林地檢署檢察官偵查起訴
    。    
    理  由
一、被告蘇文乾被訴之竊盜案件，屬於刑事訴訟法第376條第2款
    所列之罪，依同法第284條之1規定，得由法官1人獨任審判
    ，先予敘明。又被告於準備程序中，就上開犯罪事實均為有
    罪之陳述，且其所犯係死刑、無期徒刑、最輕本刑為3年以
    上有期徒刑以外之罪，經告知簡式審判程序之旨，並聽取檢
    察官及被告之意見後，本院依刑事訴訟法第273條之1第1項
    規定，當庭宣示裁定進行簡式審判程序，有本院111年6月6
    日準備程序筆錄1份附卷足憑（見本院111年度易字第133號
    卷〈下稱本院卷〉第88頁）。是本案之證據調查，依刑事訴訟
    法第273條之2規定，不受同法第159條第1項、第161條之2、
    第161條之3、第163條之1及第164條至第170條規定之限制，
    合先敘明。
二、上開犯罪事實，業據被告於警詢（僅坦承事實欄二）、偵查
    （僅坦承事實欄二）及本院審理中均坦承不諱（見雲林縣警
    察局臺西分局雲警西偵字第1101000728號卷〈下稱警卷〉第21
    頁至第25頁、第27頁至第30頁；雲林地檢署110年度偵字第4
    362號偵查卷〈下稱偵卷〉第111頁至第114頁；本院卷第66之6
    頁至第66之7頁、第85頁、第90頁、第92頁至第94頁），核
    與證人即被害人吳瑞煌、吳建發於警詢之證述（見警卷第55
    頁至第57頁、第59頁至第60頁）、證人李峻葦於警詢及偵查
    中之證述（見警卷第39頁至第45頁、第47頁至第50頁；偵卷
    第91頁至第93頁、第129頁至第131頁）、證人蕭瓊華於警詢
    之證述（見警卷第67頁至第70頁）之情節大致相符，並有雲
    林縣警察局臺西分局扣押筆錄暨扣押物品目錄表2份（見警
    卷第73頁至第77頁、第81頁至第85頁）、贓物認領保管單1
    紙（見警卷第101頁）、雲林縣警察局臺西分局飛沙派出所
    員警110年5月13日職務報告2份（見警卷第125頁至第130頁
    ）、A車之車輛詳細資料報表1紙（見警卷第163頁）、晉安
    宮現場照片8張（見警卷第135頁至第138頁）、被害人吳建
    發住處空地現場照片6張（見警卷第145頁至第146頁、第148
    頁）、被告丟棄扳手地點、扳手照片5張（見警卷第141頁至
    第143頁）、蒜頭1袋及其秤重照片4張（見警卷第149頁至第
    150頁）、路口監視器錄影畫面翻拍照片6張（見警卷第139
    頁至第140頁、第147頁）在卷可稽，復有扣案之扳手1支可
    佐，已足以擔保被告之自白與事實相符，堪以採信。　　
三、論罪科刑：
　㈠按刑法第321條第1項第3款所謂之兇器，其種類並無限制，凡
    客觀上足對人之生命、身體、安全構成威脅而具有危險性之
    兇器均屬之，且祇須行竊時攜帶此種具有危險性之兇器為已
    足，並不以攜帶之初有行兇之意圖為必要（參照最高法院79
    年度台上字第5253號判決意旨）。被告上開事實欄一所示竊
    盜犯行時所持用之扳手，既可用於破壞香油錢箱之鎖頭，必
    為前端尖銳之堅硬工具，客觀上自屬足以對人之生命、身體
    安全構成威脅之兇器。核被告就事實欄一所為，係犯刑法第
    321條第2項、第1項第3款攜帶兇器竊盜未遂罪；就事實欄二
    所為，係犯刑法第320條第1項竊盜罪。
  ㈡被告所犯上開攜帶兇器竊盜未遂罪、竊盜罪間，犯意各別，
    行為互殊，應分論併罰。
  ㈢被告就事實欄一之攜帶兇器竊盜犯行，已著手於竊盜犯罪行
    為之實行，惟未生竊得財物之犯罪結果，屬未遂犯，爰依刑
    法第25條第2項之規定減輕其刑。
  ㈣爰審酌被告正值青壯，不思己力正當賺取財物，竟貪圖私利
    ，任意為上開加重竊盜、竊盜之方式竊取他人財物，顯然欠
    缺法治觀念，漠視他人財產法益，危害社會治安，所為實值
    非難，惟念及其犯後坦承犯行，態度尚可，暨其為高職畢業
    之智識程度，未婚，現獨居，家中尚有手足，現在醫院擔任
    清潔工，月薪約26,000元之家庭生活狀況等一切情狀（見警
    卷第21頁警詢筆錄受詢問人欄、本院卷第94頁被告於本院審
    理中之供述），爰分別量處如主文所示之刑，並諭知易科罰
    金之折算標準。並定其應執行刑及諭知易科罰金之折算標準
    。
四、沒收之諭知：
  ㈠按供犯罪所用、犯罪預備之物或犯罪所生之物，屬於犯罪行
    為人者，得沒收之。但有特別規定者，依其規定，刑法第38
    條第2項定有明文。次按犯罪所得，屬於犯罪行為人者，沒
    收之。但有特別規定者，依其規定。前2項之沒收，於全部
    或一部不能沒收或不宜執行沒收時，追徵其價額。第1項及
    第2項之犯罪所得，包括違法行為所得、其變得之物或財產
    上利益及其孳息。犯罪所得已實際合法發還被害人者，不予
    宣告沒收或追徵，刑法第38條之1第1項、第3項、第4項、第
    5項分別定有明文。
  ㈡經查，被告就事實欄一係持扣案之扳手為竊盜犯行，業經認
    定如前，然扣案之扳手1支非被告所有，亦無證據足認被告
    有事實上處分權，自無庸於被告所犯之罪刑項下諭知沒收。
    次查，被告就事實欄二竊得蒜頭1袋，業經變賣取得800元，
    該蒜頭1袋業已發還被害人吳建發，800元亦已發還證人蕭瓊
    華乙節，業據證人蕭瓊華於警詢中證述明確，核與被告於本
    院審理中之供述大致相符，並有贓物認領保管單（見警卷第
    101頁）、員警職務報告（見警卷第129頁至第130頁）各1紙
    在卷可參，此部分依刑法第38條之1第5項規定，自無庸宣告
    沒收或追徵。
據上論斷，依刑事訴訟法第273條之1第1項、第299條第1項前段
，刑法第321條第2項、第1項第3款、第320條第1項、第25條第2
項、第41條第1項前段、第51條第5款，刑法施行法第1條之1第1
項，判決如主文。
本案經檢察官廖易翔提起公訴，檢察官吳淑娟到庭執行職務。
中　　華　　民　　國　　111 　年　　6 　　月　　20　　日
                  刑事第六庭  法  官   陳韋仁
以上正本證明與原本無異。
如不服本判決應於收受本判決後20日內向本院提出上訴書狀，上
訴書狀應敘述具體理由。上訴書狀未敘述上訴理由者，應於上訴
期間屆滿後20日內補提理由書狀於本院（均須按他造當事人之人
數附繕本）「切勿逕送上級法院」。
                              書記官   詹惠如 
中　　華　　民　　國　　111 　年　　6 　　月　　21　　日
附錄本案論罪科刑法條全文：
中華民國刑法第320條
意圖為自己或第三人不法之所有，而竊取他人之動產者，為竊盜
罪，處5年以下有期徒刑、拘役或50萬元以下罰金。
意圖為自己或第三人不法之利益，而竊佔他人之不動產者，依前
項之規定處斷。
前2項之未遂犯罰之。

中華民國刑法第321條
犯前條第1項、第2項之罪而有下列情形之一者，處6月以上5年以
下有期徒刑，得併科50萬元以下罰金：
一、侵入住宅或有人居住之建築物、船艦或隱匿其內而犯之。
二、毀越門窗、牆垣或其他安全設備而犯之。
三、攜帶兇器而犯之。
四、結夥三人以上而犯之。
五、乘火災、水災或其他災害之際而犯之。
六、在車站、港埠、航空站或其他供水、陸、空公眾運輸之舟、
    車、航空機內而犯之。
前項之未遂犯罰之。